【裁判字號】    97,抗,1110
【裁判日期】    971020
【裁判案由】    聲請定其應執行刑
【裁判全文】
臺灣高等法院刑事裁定                  97年度抗字第1110號
抗  告  人
即受刑  人  甲○○原名林承利.
上列抗告人因聲請定其應執行刑案件，不服臺灣板橋地方法院97
年度聲字第3361號，中華民國97年8 月29日裁定（聲請案號：臺
灣板橋地方法院檢察署97年度執聲字第1613號），提起抗告，本
院裁定如下：
    主  文
抗告駁回。
    理  由
一、原裁定略以：抗告人即受刑人甲○○因犯如附表所示各罪，
    先後經原審法院判處如附表所示之刑，並分別確定在案。茲
    檢察官聲請定其應執行之刑，核認聲請為正當，應定其應執
    行刑為有期徒刑1年3月等語。
二、抗告意旨略以：受刑人涉犯附表所示之各罪，原分別諭知有
    期徒刑均未逾6 個月，依刑法第41條規定均得易科罰金。詎
    定應執行刑後反而不得易科罰金，顯對受刑人顯有不公，應
    認本件亦應准予易科罰金。況受刑人因少不更事，誤信損友
    犯下大錯，如今已痛改前非深具悔悟，實有易科罰金之必要
    ，為此提起抗告，請求撤銷原裁定云云。
三、按刑法第41條業於民國94年2月2日修正公布，並於95年7月1
    日施行。因本件受刑人所犯附表所示之各罪，其犯罪日期在
    96年8月1日至同年12月17日之間，均在刑法修正施行之後，
    並無新、舊刑法比較適用之問題。次按，裁判確定前犯數罪
    者，併合處罰之；數罪併罰，有二裁判以上者，依第51條之
    規定，定其應執行之刑，刑法第50、53條分別定有明文。又
    依修正後刑法第41條第2項反面解釋，犯最重本刑為5年以下
    有期徒刑以下之刑之數罪，雖各罪均受6 個月以下有期徒刑
    之宣告，然因數罪併罰其應執行刑已逾6 月者，自不適用該
    條第1項得易科罰金之規定，要屬當然之解釋。
四、本件受刑人所犯附表所示之施用毒品等各罪之犯罪時間係在
    「96年8月1日至同年12月17日」間，且最初裁判確定日係「
    97年6月9日」，屬裁判確定前所犯之數罪，依刑法第50、53
    條規定，自應合併定其應執行之刑。又定應執行刑，應於各
    刑中之最長期以上（即有期徒刑5 月以上），各刑合併之刑
    期以下（即1年6月以下），定其應執行之刑。原審參酌抗告
    人所犯各罪，及附表編號2、3前經定應執行有期徒刑6 月在
    案，而定應執行刑為有期徒刑1年3月，尚未逾越自由裁量之
    內部限制及外部限制。且因應執行刑已逾有期徒刑6 月，原
    裁定依刑法第41條第2 項反面解釋未再諭知易科罰金，要無
    不合。受刑人雖以前詞，指摘原裁定不當云云，因受刑人所
    犯附表各罪逕予適用修正後刑法相關規定，且受刑人個人情
    況並非法院定應執行刑時，應否宣告易科罰金之裁量依據。
    是受刑人提起抗告，核無理由，應駁回之。
據上論斷，應依刑事訴訟法第412條，裁定如主文。
中    華    民    國    97    年    10    月    20    日
                  刑事第二庭審判長法  官  洪光燦
                                  法  官  宋明蒼
                                  法  官  李麗玲
以上正本證明與原本無異。
不得再抗告。
                                  書記官  廖婷璇
中    華    民    國    97    年    10    月    21    日


司法院資訊處製作；財團法人民間司法改革基金會備份。
